【裁判字號】    94,上訴,3125
【裁判日期】    950413
【裁判案由】    詐欺等
【裁判全文】
臺灣高等法院刑事判決                94年度上訴字第3125號
上  訴  人  臺灣板橋地方法院檢察署檢察官
被      告  Ｊ○○
選任辯護人  吳謹斌律師
上列上訴人因被告詐欺等案件，不服臺灣板橋地方法院94年度訴
字第665號，中華民國94年7月29日第一審判決（起訴案號：臺灣
板橋地方法院檢察署94年度偵字第4018號），提起上訴，本院判
決如下：
    主  文
原判決撤銷。
Ｊ○○以意圖為自己不法之所有，以詐術使人將本人之物交付為
常業，處有期徒刑貳年。
    事  實
一、Ｊ○○（毀損債權部分另為不起訴處分）在臺北縣三重市○○路○段九十一巷二十二號經營雜貨店為生，每月所得僅約
    新台幣（下同）一至四萬元，長期入不敷出，明知無資力，
    亦無意還款，基於意圖為自己不法所有之常業犯意，於民國
    八十年間起，在上址擔任會首，連續召集互助會，以會養會
    ，多次虛列會員、冒標，並連續借款，以債養債，詐取會款
    及借款，賴以為生，並以之為常業，而為下列行為：
  (一)、於八十八年八月五日起會，每會一萬元，採內標制，含會
      首共計八十九會，每月五日及二十日開標（以下簡稱Ａ會
      ）。復於九十年七月十日起會，每會二萬元，採內標制，
      每逢三、六、九、十二月加標一次，含會首共六十六會（
      以下簡稱Ｂ會）。Ｊ○○並邀午○○、子○○等人參與前
      述二互助會，Ａ互助會虛列會員阿娥、阿秀、阿華及阿標
      （會員編號八十二至八十八號）等七會，Ｂ互助會虛列會
      員阿華、阿標、阿秀及阿娥（會員編號五十至五十五號及
      編號六十號）等七會，而虛列會員十四會全數由Ｊ○○取
      走標金，均為死會。Ｊ○○竟基於行使偽造準私文書（標
      單）及意圖為自己不法所有之犯意，因每個互助會均在其
      上開住所開標，Ｊ○○即在主持每次互助會開標時，先在
      紙條上偽以填載未到場開標互助會會員利息數額，因依台
      灣民間互助會之習慣，如會員在開標時於空白紙條上書寫
      自己在互助會願出利息數額，已足以辨明該張紙條為特定
      之會員願以所書數字為標息金額參加競標之標單準私文書
      ，是Ｊ○○先在紙條上偽以填載互助會會員願出之利息數
      額，而偽造完成特定會員願以所書數字為標息金額參加競
      標之標單準私文書後，復持之向到場之會員行使表示為該
      未到場之會員託標，Ａ互助會冒標至少二十七會，Ｂ互助
      會冒標至少十一會，足以生損害於未到場，為其冒標者會
      員之參與競標之正確性，然後Ｊ○○再向到場會員及其他
      會員施用詐術佯稱為其所冒標之會員得標，致使其他活會
      會員陷於錯誤，如數交付會款。
  (二)、另於不詳時間，參加Ｎ○○○擔任會首，在臺北縣三重市
      ○路○街一三六巷十八號二樓召集之互助會，每會二萬元
      ，Ｊ○○標走二會，餘八次會期未繳死會會款約三十二萬
      元。
  (三)、又Ｊ○○參加宙○○擔任會首，於九十年一月五日，在臺
      北縣蘆洲市○○○路九十五巷二十弄五號，所召集之互助
      會（Ｊ○○、阿勇、阿玉、Ｂ○○名義參加）共計七會，
      七會均為死會，Ｊ○○每會取走標金四十餘萬元，Ｊ○○
      於所參加之七會均得標後，即不再支付死會會款。
  (四)、於八十八至九十一年間在前述雜貨店，於宇○○○得標時
      ，Ｊ○○向宇○○○借半個標金得四十餘萬元，另於宇○○○位於三重市○○路之住處再借款三十萬元。
  (五)、於八十八年至九十一年間在前述雜貨店，向游莊阿惠連續
      多次借款約七十五萬元。
  (六)、於八十八年起至九十一年十月間，在前述雜貨店，向林玉
      雲連續借款，累計約四十、五十萬元。
  (七)、於九十一年十二月初，在臺北縣三重市，持楊耀宗（不起
      訴處分確定）簽發之臺北國際商業銀行樹林分行，支票號
      碼0000000號，金額三十萬元支票一紙，向子○○
      借款，嗣屆期提示，因發票人簽章不符，而不獲付款。Ｊ
      ○○在前述雜貨店及臺北縣三重市○路○街一二二巷十八
      號五樓子○○住處，向子○○連續借款，至九十一年二月
      十日止，含前項借款，累積借款已達三百三十五萬元。
  (八)、參加壬○○擔任會首，在臺北縣三重市○○街一四三號二
      樓召集之互助會，得標後未給付死會會款。
  (九)、嗣於九十一年十月二十日、同年十一月五日連續二次互助
      會開標，均發生標單多出應有活會會數情事，Ｊ○○因無
      法隱暪，委請吳瑾斌律師整理債務。Ｊ○○於八十年間開
      始於臺北縣三重市○○路○段九十一巷二十二號所經營雜
      貨店內開始招集互助會，而於八十八年間起迄九十一年間
      止，因虛列會員、冒標會款、詐取借款、參加別人所招集
      互助會以詐取會款，以新債償還舊債，累積總共六千五百
      十六萬八百十六元之債務，詳如附表一所示。
二、案經告訴人午○○、子○○訴請臺灣板橋地方法院檢察署檢
    察官偵查起訴，臺灣板橋地方法院於準備程序進行中，被告
    Ｊ○○就被訴事實為有罪之陳述，經審判長告知被告簡式審
    判程序之旨，並聽取當事人之意見後，裁定進行簡式審判程
    序。
     理  由
一、按除被告所犯為死刑、無期徒刑、最輕本刑為三年以上有期
    徒刑之罪或高等法院管轄第一審案件者外，於前條第一項程
    序進行中，被告先就被訴事實為有罪之陳述時，審判長得告
    知被告簡式審判程序之旨，並聽取當事人、代理人、辯護人
    及輔佐人之意見後，裁定進行簡式審判程序，刑事訴訟法第
    二百七十三條之一第一項定有明文。查本件被告涉犯刑法第
    二百十六條、第二百十條、第二百二十條第一項之行使偽造
    準私文書罪，其法定本刑為五年以下有期徒刑之罪；另所犯
    刑法第三百四十條之常業詐欺罪，其法定本刑則為一年以上
    七年以下有期徒刑之罪，均非最輕本刑為三年以上有期徒刑
    之罪，且被告就被訴事實為有罪之陳述，經告知被告簡式審
    判程序之旨，公訴人及被告對於本件改依簡式審判程序審理
    亦均表示無意見，是本院即依前揭刑事訴訟法規定，裁定本
    件進行簡式審判程序。是告訴人午○○、子○○於偵查之指
    述、及證人吳瑾斌、陳Ｄ○○、己○○、王丁○○、張明煌
    、蘇芳珠、曾張雪嬌、未○○、陳淑惠、陳辰○○、寅○○
    、游莊阿惠、癸○○○、宙○○、呂Ｋ○○、林玉雲、地○○○、吳趙美玉、巳○○○、Ｃ○○、Ｉ○、劉許滿英、葉
    鍾閑妹、午○○、子○○、Ｍ○○、Ｎ○○○、壬○○、玄
    ○○、Ｈ○○、戌○○、黃德風、戊○○、天○○、陳金芳
    、陳財本、潘何小珍於偵訊時之證述暨其他相關具傳聞性質
    之證據資料，雖均係證人於審判外所為之言詞陳述或書面陳
    述，然依刑事訴訟法第一百五十九條第二項前段之規定，於
    簡式審判程序中均得作為證據，合先敘明。
二、前揭事實，業據被告Ｊ○○於偵查、原審及本院審理中坦承
    不諱（見發查字第三三七七號卷第一一○頁、他字第二五九
    九號卷第三十四頁反面、三十五頁反面、五十八頁反面、五
    十九頁反面、原審卷第二四頁、一九四至一九五頁、一九九
    頁、本院卷第二四六頁），並經告訴人午○○、子○○二人
    於偵查中指述綦詳（見發查字第三三七七號卷第三十三至三
    十四頁、八十九至九十頁、一一三頁），且被告冒用會員名
    義冒標詐財、虛列會員冒名跟會，且在參與他人召集之互助
    會得標後，即不給付死會會款，避不見面，甚且在已無資力
    之情形下，仍向他人借貸渡日，以債養債等情，亦據證人陳
    Ｄ○○（見他字第二五九九號卷第五十五頁反面至五十六頁
    ）、己○○（見他字第二五九九號卷第五十六頁至五十七頁
    ）、王丁○○（見他字第二五九九號卷第四十二頁）、張明
    煌（見他字第二五九九號卷第五十七頁反面至五十八頁）、
    蘇芳珠（見他字第二五九九號卷第五十二至五十三頁）、曾
    張雪嬌（見他字第二五九九號卷第三十五頁）、未○○及陳
    淑惠（見他字第二五九九號卷第五十一頁）、陳辰○○（見
    他字第二五九九號卷第四十三頁反面至四十四頁）、寅○○
    （見他字第二五九九號卷第五十七頁）、游莊阿惠（見他字
    第二五九九號卷第四十七頁反面至四十八頁）、癸○○○（
    見他字第二五九九號卷第四十頁反面至四十一頁）、宙○○
    （見他字第二五九九號卷第三十三至三十四頁）、呂Ｋ○○
    （見他字第二五九九號卷第五十四頁）、林玉雲（見他字第
    二五九九號卷第五十三至五十四頁）、地○○○（見他字第
    二五九九號卷第五十四頁反面至五十五頁）、午○○（見他
    字第二五九九號卷第三十五頁反面至三十六頁）、吳趙美玉
    （見他字第二五九九號卷第四十二頁反面至四十三頁）、巳
    ○○○（見他字第二五九九號卷第三十九頁反面至四十頁）
    、Ｃ○○（見他字第二五九九號卷第三十八頁）、Ｉ○及劉
    許滿英（見他字第二五九九號卷第四十九頁至五十頁）、Ｍ
    ○○（見他字第二五九九號卷第三十六至三十七頁）、葉鍾
    閑妹（見他字第二五九九號卷第四十四頁反面至四十五頁）
    、Ｎ○○○（見他字第二五九九號卷第四十六至四十七頁）
    、壬○○（見他字第二五九九號卷第四十一頁）、玄○○（
    見他字第二五九九號卷第四十八頁反面至四十九頁）、子○○（見他字第二五九九號卷第三十八頁反面至三十九頁）、
    Ｈ○○（見他字第二五九九號卷第四十六頁）、戌○○（見
    他字第二五九九號卷第三十七頁）、黃德風（見他字第二五
    九九號卷第一六五頁反面至一六六頁）、戊○○（見他字第
    二五九九號卷第一六四至一六五頁）、天○○（見他字第二
    五九九號卷第一六六頁反面至一六七頁）、陳金芳（見他字
    第二五九九號卷第一六二頁反面至一六三頁）、潘何小珍（
    見他字第二五九九號卷第一六三頁反面至一六四頁）於偵查
    中證述明確在卷，並有宙○○召集之互助會單一紙（見他字
    第二五九九號卷第九十六頁），子○○提出之楊耀宗開立之
    支票乙紙及被告Ｊ○○開立之本票四紙（見他字第二五九九
    號卷第九十七頁至九十九頁）及Ｊ○○召集之互助會單二紙
    （見發查字第三三七七號卷第四至五頁）在卷可參。
三、又被告因多次發生標單多出應有活會會數，無法再隱暪情事
    ，乃委請吳瑾斌律師整理債務，召開債權人會議，處理與各
    債權人債務等情，亦經證人吳瑾斌於偵查中證述明確（見他
    字第二五九九號卷第一五七頁反面至一六一頁），復有債權
    名冊草稿一份（見偵字第四○一八號卷第十二至二十一頁）
    、資產負債資料一份（見偵字第四○一八號卷第二十二至三
    十二頁）、律師函五份（見偵字第四○一八號卷第三十三頁
    、三十八頁、四十二頁、一二七頁、二一○頁）、清理債務
    報告書一份（見偵字第四○一八號卷第三十四至三十五頁）
    、債權名冊一份（見偵字第四○一八號卷第三十六至三十七
    頁）、債權人會議紀錄一份（見發查字第三三七七號卷第六
    十三至六十四頁）、同意決議書一份（見發查字第三三七七
    號卷第六十五頁）、買賣契約書一份（見發查字第三三七七
    號卷第一三一至一三三頁）、扣繳單據四紙、支票一紙、匯
    款單據一紙、第一次領出售房地產款同意書五十紙、第一次
    領會款同意書二十四紙、委任書一紙（均見偵字第四○一八
    號卷第四十五至一二六頁）、不動產買賣契約書一份、收款
    紀錄表一紙、支票一紙、第二次領出售房地產款同意書五十
    紙、會款匯款單一紙、第二次領會款同意書二十六紙（均見
    偵字第四○一八號卷第一二九至二○九頁）及臺灣臺中地方
    法院民事執行處通知及參與分配表各一份（見發查字第三三
    七七號卷第一一七至一三○頁）等影本在卷可稽，應認被告
    之自白應與事實相符，堪予採信。
四、被告Ｊ○○雖以其並非存心倒會，僅因自己為他人倒會週轉
    不靈所致為由置辯，惟查，被告於本院審理中具狀載稱其遭
    林美釵倒會一百零六萬元、復又先後遭陳財本倒會，金額核
    算後為六百七十三萬元等情（見本院卷第十八頁正反面），
    然被告於偵查中經詢及陳財本積欠之金額時，僅答稱我算不
    出來等語（見他字第二五九九號卷第一六一頁反面），且據
    證人陳財本於偵查中所述，結算單據，我還留在家裡，沒有
    超過二百九十萬元等語（見他字第二五九九號卷第一六一頁
    反面），經核被告提出陳財本因欠款簽立之本票總額僅為二
    百八十萬元（見發查字第三三七七號卷第六十八至七十六頁
    ），與被告冒標、虛列會員及詐欺借款所得如附表一所示之
    金額六千五百一十六萬八千八百十六元相較，顯有巨大落差
    ，且被告所指遭會員林美釵倒會乙節，未見被告提出證據，
    以實其說，縱然屬實，核其遭倒會金額僅一百零六萬元，被
    告冒標、虛列會員及詐欺借款達六千餘萬元之金額，能否歸
    究於此，殊值懷疑，被告是否確因召集之互助會遭他人倒會
    ，因週轉不靈所致，而無詐欺犯意，尚非無疑。況被告Ｊ○○已於偵查中自承雜貨店的收入不夠過活，其係以起會及借
    錢周轉過活等語（見他字第二五九九號卷第三十九頁反面）
    ，是被告前揭所辯，自難信採。本件事證已臻明確，被告犯
    行洵堪認定，自應依法論科。
五、按刑法上所謂「常業」，指反覆以同種類行為為目的之社會
    活動之職業性犯罪而言，至於犯罪所得之多寡，是否恃此犯
    罪為唯一之謀生職業，則非所問，縱令兼有其他職業，仍無
    礙於常業犯罪之成立，最高法院九十一年度台上字第三三八
    九號、八十二年度台上字第三五三二號裁判亦採同一見解。
    查本件被告Ｊ○○雖有經營雜貨店，每月所得約一至四萬元
    ，惟據其於偵查中自承雜貨店的收入不夠過活，其係以起會
    及借錢周轉過活等語（見他字第二五九九號卷第三十九頁反
    面），且依被告以前開犯罪事實欄之方法詐騙被害人甚多，
    且就多次詐欺行為客體內涵觀察，所詐得之金額不少，而客
    觀上亦具有相當時間之連續性及可確定性，且均係遇有機會
    ，即實施詐欺犯罪，並以之供為生活甚至購屋之用，可見其
    係以同一犯罪行為恃以維生之意思，反覆為之，顯係以詐欺
    為目的之職業性犯罪，而為常業犯無疑。
六、法律適用
  (一)、刑法第二百十條之偽造私文書罪，固須以無制作權之人，
      捏造或冒用他人名義而制作文書，並足以生損害於公眾或
      他人為要件，但此制作名義人，不以形式上表現於文書內
      為必要，倘依習慣或特約，諸如以言詞、動作、筆跡、內
      容、慣用語、特殊制作方式、專用信箋等方法，實質上使
      人得知係以他人名義所制作，足以表示一定用意之證明者
      ，因已妨害該制作名義人之信用，可生損害於公眾或他人
      ，依同法第二百二十條第一項（修正前之第二百二十條）
      規定，以文書論，仍應論以偽造私文書罪。我國民間互助
      會之標單，其記載之內容通常為欲投標會員之姓名及一定
      之金額，或標單上雖僅寫金額而未寫會員之姓名，然已指
      明該標單係何會員所投標，而參與投標，依習慣或特約，
      足以表示該投標之會員願以標單上所載之金額為其競標之
      利息，應屬刑法第二百二十條第一項以私文書論之準私文
      書，最高法院八十七年度台上字第四八二號判決、八十七
      年度台非字第一二號判決、八十八年度台上字第五四一○
      號判決、八十九年度台上字第一三一九號判決、九十一年
      度台上字第五六八三號判決均採相同見解。
  (二)、核被告Ｊ○○所為，係犯刑法第二百十六條、第二百十條
      、第二百二十條第一項之行使偽造準私文書罪，同法第三
      百四十條之常業詐欺罪。其偽造準私文書之低度行為又為
      行使偽造準私文書之高度行為所吸收，不另論罪。
  (三)、被告Ｊ○○以虛構會員冒名跟會、冒標行為及參加互助會
      得標後，拒付死會會款等詐欺行為同時向多數之活會會員
      及被冒標者詐欺，為同種想像競合犯，應依刑法第五十五
      條規定，從一重處斷。
  (四)、又其先後多次行使偽造準私文書之犯行，時間緊接，犯罪
      構成要件相同，顯係基於概括犯意而反覆為之，應依連續
      犯規定論以一罪，並加重其刑。
  (五)、被告所犯前開二罪間，有方法結果之關係，為牽連犯，應
      從一重之常業詐欺罪處斷。
七、原審以被告Ｊ○○犯行事證明確，予以論罪科刑，固非無見
    。惟查：
  (一)、被告Ｊ○○邀集會員成立互助會，卻盜用會員名義冒標詐
      財、虛列會員冒名跟會，且在參與他人召集之互助會得標
      後，即不願給付死會會款，甚且在已無資力之情形下，仍
      向他人借貸渡日，以債養債，惡性非輕，其事後雖在無力
      隱瞞之情形下，變賣財物賠償部分債權人之損失，並與大
      部分被害人蘇英妹等多人成立和解，然被告詐欺所得金額
      高達六千五百十六萬八千八百十六元之鉅，犯罪被害人亦
      多達五十四人（詳如附表一所示），核其變賣財物後，第
      一次分配款，五十位債權人每人僅分配得○．○六二九成
      之現金債款；而第二次分配款，每位債權人亦僅分得○．
      ○○八六成之現金債款，而被告名下之不動產經拍賣後，
      亦僅得款四百八十四萬八千元，而參與分配獲得部分金額
      之被害人亦僅三十人，獲償比例僅百分之八．一八九九，
      此觀諸吳謹斌律師事務所函二份、第一次領出售房地產款
      同意書五十紙、第一次領會款同意書二十四紙、第二次領
      出售房地產款同意書五十紙及臺灣臺中地方法院民事執行
      處通知及參與分配表自明（見發查字第三三七七號卷第四
      十二頁、一二七頁、一一七至一三○頁、偵字第四○一八
      號卷第五十二至一二五頁、一三三至一八二頁、一八四至
      二○九頁），總而言之，每位債權人獲償之金額尚不及債
      權額之百分十，而被告雖於原審時表示會繼續儘量履行，
      然被告已無能力賠償被害人損失等情，已據被告辯護人於
      本院審理中陳述在卷（見本院卷第二四九頁）。再者，被
      告前揭犯行，已致告訴人午○○、子○○及其他被害人辛
      苦積蓄化為烏有，亦使被害人Ｍ○○經濟陷入困頓等情，
      亦經其等具狀陳述在卷（見本院卷第二五六至二六七頁）
      ，且經告訴人午○○之女Ｍ○○於本院審理中到庭表示：
      伊亦為被告倒會八十萬元，倒會後有拿到一成的錢，但被
      告仍未與伊等和解，被告的態度伊無法接受，請求從重量
      刑等語（見本院卷第二四八至二四九頁），益見被告尚未
      取得告訴人等之諒解。是本院認被告雖有誠意彌補損害，
      然經斟酌上開情狀，難認其無再犯之虞，被告於犯後逃離
      犯罪地，致債權人追討無門，原審予以宣告緩刑尚有未當
      。
  (二)、原判決認被告有連續行使偽造準私文書之犯行，惟卻漏未
      引用刑法五十六條之條文，亦有未合。
八、檢察官依告訴人午○○之請求而提起本件上訴，其上訴意旨
    以原審法院宣告緩刑不當且量刑過輕為由，指摘原審判決不
    當，經查被告詐欺之金額高達六千多萬元之鉅，被害人因和
    解而獲得償還金額僅一成左右，殊屬偏低且於犯後逃離犯罪
    地；致債權人追討無門，原判決仍諭知緩刑五年，顯有失當
    ，是以檢察官之上訴為有理由，原判決應予撤銷改判。爰審
    酌被告前無犯罪科刑紀錄，有臺灣高等法院被告前案紀錄表
    乙份可稽，其邀集會員成立互助會，不思妥慎主持，反而盜
    用會員名義冒標詐財，及虛列會員冒名跟會，致告訴人午○○、子○○及其他被害人辛苦積蓄化為烏有，惡性非輕，惟
    其事後尚知彌補，變賣雜貨店內財物及出賣被告自己之房子
    及其配偶黃欽勇二間、女兒Ａ○○一間房子以清償債務，並
    積極協助債權人代表收取死會會款，與被害人蘇英妹等多人
    召開債權人會議，協商債務解決辦法，有書立債權人會議紀
    錄、同意決議書各一紙可憑（見偵字第四○一八號卷第三十
    九至四十一頁），並賠償告訴人午○○、子○○及其他被害
    人之部分損失，但被害人因和解所獲得金額僅約一成左右暨
    其犯罪之動機、目的、手段、冒標次數、虛列會員之數目、
    詐騙金額高達六千多萬元，及目前猶未與告訴人午○○及子
    ○○成立和解等一切情狀，量處如有期徒刑二年，以資懲儆
    。
九、至被告歷次偽造之準私文書「標單」，均未據告訴人等及被
    告提出扣案，且被告於九十一年十二月底即已搬離原住處，
    復參酌一般民間互助會之習慣於歷次開標完後即當場撕毀或
    丟棄標單，堪認該標單上之偽造署押均已滅失無存，無依刑
    法第二百十九條沒收之餘地，爰不另為沒收之諭知。
據上論斷，應依刑事訴訟法第三百六十九條第一項前段、第三百
六十四條、第二百九十九條第一項前段、第二百七十三條之一第
一項，刑法第二百十六條、第二百十條、第二百二十條第一項、
第三百四十條、第五十五條、第五十六條，罰金罰鍰提高標準條
例第一條前段，判決如主文。
本案經檢察官黃東焄到庭執行職務。
中    華    民    國    95    年    4     月    13    日
                  刑事第一庭審判長法  官  蔡  長  溪
                                  法  官  陳  春  秋
                                  法  官  林  俊  益
以上正本證明與原本無異。
如不服本判決，應於收受送達後十日內向本院提出上訴書狀，其
未敘述上訴之理由者並得於提起上訴後十日內向本院補提理由書
。
                                  書記官  廖  月  女
中    華    民    國    95    年    4     月    19    日
附表一：
┌──┬────┬──────┬──────┬─────┐
│編號│ 債權人 │ 被告積欠之 │  債權名稱  │ 備    註 │
│    │        │  債務金額  │            │          │
├──┼────┼──────┼──────┼─────┤
│1   │申○○  │620,000 元  │借款、會款  │          │
├──┼────┼──────┼──────┼─────┤
│2   │徐秀景  │140,000元   │借款        │          │
├──┼────┼──────┼──────┼─────┤
│3   │潘何小珍│480,000元   │會款        │公訴人誤載│
│    │        │            │            │為潘小珍  │
├──┼────┼──────┼──────┼─────┤
│4   │Ｎ○○○│2,880,000元 │會款        │          │
├──┼────┼──────┼──────┼─────┤
│5   │乙○○  │360,000元   │會款        │          │
├──┼────┼──────┼──────┼─────┤
│6   │呂麵    │1,064,816元 │會款        │          │
├──┼────┼──────┼──────┼─────┤
│7   │癸○○○│480,000元   │會款        │公訴人誤載│
│    │        │            │            │為蔡木麵  │
├──┼────┼──────┼──────┼─────┤
│8   │吳燦輝  │100,000元   │會款        │          │
├──┼────┼──────┼──────┼─────┤
│9   │曾美楨  │600,000元   │會款        │公訴人誤載│
│    │        │            │            │為曾美真  │
├──┼────┼──────┼──────┼─────┤
│10  │子○○  │7,190,000元 │借款、會款  │          │
├──┼────┼──────┼──────┼─────┤
│11  │辛○○  │680,000元   │借款、會款  │          │
├──┼────┼──────┼──────┼─────┤
│12  │游莊阿惠│1,080,000元 │借款、會款  │          │
├──┼────┼──────┼──────┼─────┤
│13  │天○○  │5,320,000元 │借款、會款  │          │
├──┼────┼──────┼──────┼─────┤
│14  │吳李勤  │1,000,000元 │借款        │          │
├──┼────┼──────┼──────┼─────┤
│15  │辰○○  │2,250,000元 │借款、會款  │          │
├──┼────┼──────┼──────┼─────┤
│16  │宇○○○│1,440,000元 │借款、會款  │          │
├──┼────┼──────┼──────┼─────┤
│17  │寅○○  │1,470,000元 │借款、會款  │          │
├──┼────┼──────┼──────┼─────┤
│18  │Ａ○○  │180,000元   │借款        │          │
├──┼────┼──────┼──────┼─────┤
│19  │Ｂ○○  │1,150,000元 │借款、會款  │          │
├──┼────┼──────┼──────┼─────┤
│20  │蘇榮吉  │3,380,000元 │會款        │公訴人誤載│
│    │(陳秀美)│            │            │為蘇榮體 (│
│    │        │            │            │陳秀美)   │
├──┼────┼──────┼──────┼─────┤
│21  │玄○○  │810,000元   │會款        │          │
├──┼────┼──────┼──────┼─────┤
│22  │黃○○  │300,000元   │會款        │公訴人誤載│
│    │        │            │            │為游信忠  │
├──┼────┼──────┼──────┼─────┤
│23  │Ｇ○○  │730,000元   │會款        │          │
├──┼────┼──────┼──────┼─────┤
│24  │Ｉ○    │428,000元   │會款        │          │
├──┼────┼──────┼──────┼─────┤
│25  │丁○○  │820,000元   │會款        │          │
├──┼────┼──────┼──────┼─────┤
│26  │Ｋ○○  │820,000元   │會款        │公訴人誤載│
│    │(呂太太)│            │            │為呂太太  │
├──┼────┼──────┼──────┼─────┤
│27  │甲○○  │820,000元   │會款        │          │
├──┼────┼──────┼──────┼─────┤
│28  │地○○○│820,000元   │會款        │          │
│    │（吉雄衣│            │            │          │
│    │服）    │            │            │          │
├──┼────┼──────┼──────┼─────┤
│29  │巳○○○│810,000元   │會款        │          │
├──┼────┼──────┼──────┼─────┤
│30  │Ｃ○○  │810,000元   │會款        │公訴人誤載│
│    │(大通)  │            │            │為阿鋼 (大│
│    │        │            │            │通)       │
├──┼────┼──────┼──────┼─────┤
│31  │謝朝森  │360,000元   │會款        │          │
├──┼────┼──────┼──────┼─────┤
│32  │亥○○  │460,000元   │會款        │          │
├──┼────┼──────┼──────┼─────┤
│33  │酉○○  │460,000元   │會款        │          │
├──┼────┼──────┼──────┼─────┤
│34  │戌○○  │460,000元   │會款        │          │
├──┼────┼──────┼──────┼─────┤
│35  │Ｆ○○  │460,000元   │會款        │          │
├──┼────┼──────┼──────┼─────┤
│36  │Ｅ○○  │460,000元   │會款        │          │
├──┼────┼──────┼──────┼─────┤
│37  │丙○○  │460,000元   │會款        │          │
├──┼────┼──────┼──────┼─────┤
│38  │未○○  │460,000元   │會款        │          │
├──┼────┼──────┼──────┼─────┤
│39  │吳趙美玉│478,000元   │會款        │          │
├──┼────┼──────┼──────┼─────┤
│40  │楊惠珠  │460,000元   │會款        │          │
├──┼────┼──────┼──────┼─────┤
│41  │庚○○  │2,060,000元 │借款、會款  │          │
├──┼────┼──────┼──────┼─────┤
│42  │戊○○  │1,840,000元 │借款、會款  │          │
├──┼────┼──────┼──────┼─────┤
│43  │林玉雲  │1,270,000元 │借款、會款  │          │
├──┼────┼──────┼──────┼─────┤
│44  │己○○  │4,200,000元 │會款        │          │
├──┼────┼──────┼──────┼─────┤
│45  │卯○    │1,580,000元 │會款        │          │
├──┼────┼──────┼──────┼─────┤
│46  │Ｈ○○  │810,000元   │會款        │          │
├──┼────┼──────┼──────┼─────┤
│47  │王妙汾  │50,000元    │借款        │          │
├──┼────┼──────┼──────┼─────┤
│48  │宙○○  │2,640,000元 │借款、會款  │          │
├──┼────┼──────┼──────┼─────┤
│49  │丑○○  │848,000元   │借款、會款  │公訴人誤載│
│    │(惠群麵 │            │            │為阿桃 (惠│
│    │包)     │            │            │群麵包)   │
├──┼────┼──────┼──────┼─────┤
│50  │李麗雯  │270,000元   │會款        │公訴人誤載│
│    │        │            │            │為麗雯    │
├──┼────┼──────┼──────┼─────┤
│51  │Ｄ○○  │1,440,000元 │會款        │          │
├──┼────┼──────┼──────┼─────┤
│52  │壬○○  │1,990,000元 │會款        │公訴人誤載│
│    │        │            │            │為周美雪  │
├──┼────┼──────┼──────┼─────┤
│53  │Ｌ○○  │2,360,000元 │會款        │          │
├──┼────┼──────┼──────┼─────┤
│54  │施麗玲  │260,000元   │會款        │          │
├──┼────┴──────┴──────┴─────┤
│合計│65,168,816元                                    │
└──┴────────────────────────┘


司法院資訊處製作；財團法人民間司法改革基金會備份。
